【裁判字號】    98,訴,23
【裁判日期】    981015
【裁判案由】    違反槍砲彈藥刀械管制條例等
【裁判全文】
臺灣高雄地方法院刑事判決                98年度訴字第23號
公  訴  人  臺灣高雄地方法院檢察署檢察官
被      告  己○○
選任辯護人  黃振銘律師
            李耿誠律師
被      告  丙○○
指定辯護人  陳惠美律師
上列被告因違反槍砲彈藥刀械管制條例案件，經檢察官提起公訴
（97年度偵字第14461 號），本院判決如下：
    主  文
丙○○犯非法寄藏可發射子彈具殺傷力之槍枝罪，累犯，處有期
徒刑參年貳月；併科罰金新臺幣伍萬元，罰金如易服勞役，以新
臺幣壹仟元折算壹日。扣案之仿BERETTA 廠M9型改造手槍壹枝（
槍枝管制編號：0000000000號，含彈匣貳個）、黑色手提袋壹個
沒收。
己○○無罪。
    事  實
一、丙○○前因竊盜案件，經本院以93年度簡字第3711號判處有
    期徒刑4 月確定，於民國94年7 月15日執行完畢。詎猶不知
    悔改，明知可發射子彈具有殺傷力之改造槍枝，屬槍砲彈藥
    刀械管制條例所管制之物品，未經中央主管機關許可，不得
    寄藏，竟基於非法寄藏可發射子彈具有殺傷力槍枝之犯意，
    於97年5 月13日某時，在己○○位於高雄縣大寮鄉○○路40
    號之住處，受甲○○（改併他案審理）所託，保管附表編號
    A 所示具殺傷力之槍枝（含彈匣2 個）。嗣丙○○於同年月
    16 日 早上再到上址欲返還上開槍枝與甲○○之際，經警循
    線於同年月16日10時30分許，持搜索票前往上址執行搜索，
    在客廳沙發上扣得附表編號A 之槍枝1 支（含彈匣2 個），
    及丙○○所有並供其置放該槍枝之黑色手提袋1 個，而查獲
    上情。
二、案經高雄縣政府警察局鳳山分局報告臺灣高雄地方法院檢察
    署檢察官偵查起訴。
    理  由
壹、丙○○部分：
一、按被告以外之人於審判外之陳述，雖不符刑事訴訟法第159
    條之1 至之4 等4 條之規定，而經當事人於審判程序同意作
    為證據，法院審酌該言詞陳述或書面陳述作成時之情況，認
    為適當者，亦得為證據；又當事人、代理人或辯護人於法院
    調查證據時，知有刑事訴訟法第159 條第1 項不得為證據之
    情形，而未於言詞辯論終結前聲明異議者，視為有前項之同
    意，同法第159 條之5 定有明文。本案下列所引用之供述及
    非供述證據，業經本院依法踐行調查證據程序，公訴人、被
    告均不爭執各該證據之證據能力，且迄本院言詞辯論終結前
    未就上開證據之證據能力聲明異議，又查無依法應排除其證
    據能力之情形，是後述所引用證據之證據能力均無疑義，依
    法自有證據能力，均得作為本案證據，先予敘明。
二、上開犯罪事實，業據被告丙○○於本院審理中坦承不諱（見
    本院訴字卷第148 頁、155 頁、第160 頁背面），核與證人
    王國輝於偵查中證稱：於己○○上開住處之客廳沙發旁黑色
    手提袋內扣得上開槍枝1 把，當日被告丙○○在場等語（見
    偵二卷第45頁）相符，並有高雄縣政府警察局鳳山分局搜索
    、扣押筆錄、扣押物品目錄表（97年5 月16日於高雄縣大寮
    鄉○○村○○路40號，扣得92改造手槍1 枝、彈匣2 個、黑
    色手提袋1 個）各1 份（見警一卷第39頁至第43頁）、高雄
    縣政府警察局槍枝初步檢視報告表1 份（見警一卷第78頁至
    第82頁）、查獲照片6 張（見警一卷第101 頁至第102 頁）
    、內政部警政署刑事警察局97年6 月30日刑鑑字第09700807
    33號槍彈鑑定書1 份（見偵二卷第29頁至第32頁）可稽，足
    認被告自白與事實相符，被告丙○○犯行，洵堪認定，應依
    法論科。
三、核被告丙○○所為，係犯槍砲彈藥刀械管制條例第8 條第4
    項之非法寄藏可發射子彈具殺傷力之槍枝罪。公訴意旨認被
    告丙○○此部分係犯同條例同法條之非法「持有」槍枝罪，
    雖有未洽，惟寄藏之性質當然包含有持有之行為，是本院認
    定之事實與起訴之事實，基本事實關係相同，且本案業經公
    訴人、被告及辯護人就非法寄藏槍枝一併辯論，爰予以變更
    法條。又被告有如事實欄所述之前科，有台灣高等法院被告
    前案紀錄表在卷可查，是其前受有期徒刑執行完畢後，5 年
    內故意再犯本件法定刑為有期徒刑以上刑之罪，為累犯，應
    依刑法第47條第1 項規定加重其刑。爰審酌被告丙○○任意
    寄藏具殺傷力之改造槍枝1 枝（含彈匣2 個），對於社會治
    安具有鉅大之潛在危險性，行為誠有不該；惟念其於犯後坦
    承犯行，犯後態度良好，且寄藏之時間非長久，又無證據證
    明該槍有何犯罪紀錄，尚未造成實質之重大之危害，暨被告
    之智識、經濟情況等，量處如主文所示之刑，併科罰金新臺
    幣5 萬元，並諭知罰金如易服勞役之標準。扣案如附表編號
    A 所示之槍枝1 枝（含彈匣2 個），係槍砲彈藥刀械管制條
    例第4 條第1 項第1 款所列物品，乃屬違禁物，應依刑法第
    38條第1 項第1 款之規定宣告沒收；扣案之黑色手提袋1 個
    係被告丙○○所有，且供其寄藏上開槍枝犯罪之用，業據被
    告丙○○供陳明確（見本院訴字卷第148 頁），爰依刑法第
    38條第1 項第2 款沒收之。
四、不另為無罪諭知部分：
(一)公訴意旨雖略以：甲○○、己○○、丙○○基於持有槍彈之
    犯意聯絡及行為分擔，自97年3 月間起，未經許可，在己○○位於高雄縣大寮鄉○○路40號之住處，共同持有附表編號
    B 、C 、D 、E 所示之具殺傷力之槍枝、子彈。嗣於97年5
    月15日晚間，甲○○駕駛車號3998-XE 號自小客車，攜帶附
    表編號B 、C 、D 、E 之槍彈，前往高雄縣鳳山市○○路
    301 號對面之「史蒂文洗車場」，拜訪不知情之洗車場負責
    人左煥賢（另為不起訴處分），97年5 月16日凌晨5 時30分
    許，甲○○駕駛前開自小客車攜帶附表編號C 、E 之鋼管槍
    1 支、霰彈1 顆外出，經埋伏之員警向甲○○出示證件、表
    明警察身分後，要求甲○○下車受檢，甲○○竟基於妨害公
    務之故意，倒車衝撞員警所駕駛之小客車，經員警對空鳴槍
    後，始將其制止而逮捕，當場在甲○○駕駛之自小客車上扣
    得附表編號C 、E 之鋼管槍1 支、霰彈1 顆，並在「史蒂文
    洗車場」內扣得附表編號B 、D 之改造手槍1 支、子彈4 顆
    ，及前開乙○○遭竊之身分證2 張、健保卡1 張，及戊○○
    遭竊之身分證、駕照、健保卡各1 張、印章1 個。警方復循
    線於97年5 月16日10時30分許，持搜索票前往己○○位於高
    雄縣大寮鄉○○路40號之住處執行搜索，在客廳沙發上扣得
    附表編號A 之改造手槍1 支，因認被告丙○○涉犯係犯槍砲
    彈藥刀械管制條例第8 條第4 項之非法持有可發射子彈具殺
    傷力之槍枝罪嫌、同條例第12條第4 項之非法持有子彈罪嫌
    云云。
(二)公訴人認被告丙○○涉犯上開罪嫌，無非係以被告己○○、
    丙○○、同案被告甲○○於警詢及偵查中之供詞、證人丁○○、左煥賢、庚○○於警詢及偵查中之證詞、證人莊志明、
    王國輝、楊仁和、金信良於偵查中之證詞、職務報告1 紙、
    內政部警政署刑事警察局槍彈鑑定書（刑鑑字第0970080733
    號）、高雄縣政府警察局鑑識課刑事實驗室採證報告表、高
    雄縣政府警察局槍枝初步檢視報告表、搜索扣押筆錄2 份、
    扣押物品目錄表2 紙、查獲現場照片42張等，為其主要論據
    。
( 三)訊 據被告丙○○堅決否認有上開犯行，辯稱：伊並無持有
    上開附表編號Ｂ至Ｅ之槍枝、子彈等語。經查：
１、證人甲○○於本院審理時證稱：上開自小客車及史蒂文洗車
    場內所查扣之附表編號B 至E 之槍彈，係伊之友人「祥仔」
    於案發前2 年在大寮之某檳榔攤交給伊，與被告丙○○、己○○無關等語（見本院訴字卷第117 頁至第121 頁背面、第
    146 頁至第147 頁背面），顯見上開附表編號B 至E 之槍彈
    確與被告丙○○無關。
２、證人即同案被告甲○○雖曾於警詢、偵訊中證稱：附表編號
    E 之霰彈係丙○○交給伊云云。惟證人甲○○於偵訊中又改
    稱附表編號E 之霰彈係己○○交給伊云云（見偵二卷第13頁
    ），其前後證述不一，且該霰彈又係在其所駕之3998-XE 號
    自小客車內查獲，有上揭扣押筆錄附卷可參，則證人甲○○
    自有可能為求卸責，而為不實之陳述。且證人甲○○於本院
    審理時就其前後證述不一之情形，明確證稱：伊警詢、偵訊
    所述己○○或丙○○持有之槍彈，係指警方在己○○住處所
    扣得之槍彈，因案發當日扣得槍彈甚多，伊有時不知檢警所
    問之槍彈是指何處所扣得之槍彈，始會有陳述不一之情形等
    語（見本院訴字卷第117 頁至第121 頁背面、第146 頁至第
    147 頁背面）。是證人甲○○上開於警詢、偵訊中對於被告
    丙○○不利之證詞，尚無可採。
３、證人丁○○雖於警詢及本院審理中均陳稱：曾經看見甲○○
    、丙○○、己○○等人在高雄縣大寮鄉○○路40號之住處把
    玩槍枝、磨槍管云云。惟證人丁○○又於本院審理中證稱：
    伊所見甲○○3 人所把玩之槍枝係分解的狀況，並未見該3
    人把玩完整的槍枝，且伊無法分辨真槍、假槍，亦不知當時
    甲○○3 人所把玩之槍枝是否具有殺傷力等語（見本院訴字
    卷第151 頁背面至第154 頁）。是被告丙○○所辯：伊與甲○○當時係在維修己○○兒子之玩具槍等語，即非全無可採
    。況同案被告甲○○所持有之仿BERETTA 廠M9型改造手槍，
    除本案附表編號A 之仿BERETTA 廠M9型改造手槍外，尚有另
    一枝仿BERETTA 廠M9型改造手槍，係無殺傷力之槍枝，有內
    政部警政署刑事警察局97年6 月30日刑鑑字第0970080733號
    槍彈鑑定書1 份可參（見偵二卷第30頁）。是證人丁○○所
    見之情形，縱然屬實，亦不能排除被告丙○○與甲○○、己○○所把玩或磨槍管之槍枝，係該無殺傷力之槍枝。
４、至證人左煥賢、庚○○於警詢及偵查中之證詞、證人莊志明
    、王國輝、楊仁和、金信良於偵查中之證詞，均未有證述上
    開附表編號B 至E 之槍彈係被告丙○○所持有之情形。且查
    獲附表編號B 至E 之過程，亦均與被告丙○○無涉，是附表
    編號B 至E 槍彈之搜索扣押筆錄2 份、扣押物品目錄表2 紙
    、查獲現場照片等，亦均不足以證明被告丙○○有持有附表
    編號B 至E 槍彈之行為。
(四)此外，復查無其他積極證據，足資證明被告丙○○有持有附
    表編號B 至E 之槍彈之行為，是被告丙○○此部分之犯罪尚
    不能證明。就此部分本應為無罪之判決，惟檢察官認此部分
    倘成立犯罪，與前開論罪部分係想像競合關係，為裁判上一
    罪關係，爰不另為無罪之諭知。
貳、己○○部分：
一、公訴意旨略以：甲○○、己○○、丙○○基於持有槍彈之犯
    意聯絡及行為分擔，自97年3 月間起，未經許可，在己○○
    位於高雄縣大寮鄉○○路40號之住處，共同持有附表所示具
    殺傷力之槍枝、子彈。嗣於97年5 月15日晚間，甲○○駕駛
    車號3998-XE 號自小客車，攜帶附表編號B 、C 、D 、E 之
    槍彈，前往高雄縣鳳山市○○路301 號對面之「史蒂文洗車
    場」，拜訪不知情之洗車場負責人左煥賢（另為不起訴處分
    ），97年5 月16日凌晨5 時30分許，甲○○駕駛前開自小客
    車攜帶附表編號C 、E 之鋼管槍1 支、霰彈1 顆外出，經埋
    伏之員警向甲○○出示證件、表明警察身分後，要求甲○○
    下車受檢，甲○○竟基於妨害公務之故意，倒車衝撞員警所
    駕駛之小客車，經員警對空鳴槍後，始將其制止而逮捕，當
    場在甲○○駕駛之自小客車上扣得附表編號C 、E 之鋼管槍
    1 支、霰彈1 顆，並在「史蒂文洗車場」內扣得附表編號B
    、D 之改造手槍1 支、子彈4 顆，及前開乙○○遭竊之身分
    證2 張、健保卡1 張，及戊○○遭竊之身分證、駕照、健保
    卡各1 張、印章1 個。警方復循線於97年5 月16日10時30分
    許，持搜索票前往己○○位於高雄縣大寮鄉○○路40號之住
    處執行搜索，在客廳沙發上扣得附表編號A 之改造手槍1 支
    ，因認被告己○○涉犯係犯槍砲彈藥刀械管制條例第8 條第
    4 項之非法持有可發射子彈具殺傷力之槍枝罪嫌、同條例第
    12條第4 項之非法持有子彈罪嫌云云。
二、按犯罪事實應依證據認定之，無證據不得認定犯罪事實；又
    不能證明被告犯罪者，應諭知無罪之判決；刑事訴訟法第15
    4 條第2 項、第301 條第1 項分別定有明文。又按刑事訴訟
    法上所謂認定犯罪事實之證據，係指足以認定被告確有犯罪
    行為之積極證據而言，如未能發現相當證據或證據不足以證
    明，自不能以推測或擬制之方法，以為裁判基礎，最高法院
    29年上字第3105號及40年台上字第86號分別著有判例可資參
    照。而認定不利於被告之事實，須依積極證據，茍積極證據
    不足為不利被告之認定時，即應為有利於被告之認定，更不
    必有何有利之證據；又認定犯罪事實所憑之證據，雖不以直
    接證據為限，間接證據亦包括在內，然而無論直接證據或間
    接證據，其為訴訟上之證明，須於通常一般之人均不致有所
    懷疑，而得確信其為真實之程度者，始得據為有罪之認定，
    倘其證明尚未達到此一程度，而有合理之懷疑存在而無從使
    事實審法院得有罪之確信時，即應由法院為諭知被告無罪之
    判決，最高法院亦分別著有30年上字第816 號及76年台上字
    第4986號判例可資參照。而刑事訴訟法第161 條第1 項亦規
    定，檢察官就被告犯罪事實，應負舉證責任，並指出證明之
    方法，是檢察官對於起訴之犯罪事實，應負提出證據及說服
    之實質舉證責任，倘其所提出之證據，不足為被告有罪之積
    極證明，或其指出證明之方法，無從說服法院以形成被告有
    罪之心證，基於無罪推定之原則，自應為被告無罪判決之諭
    知，亦有最高法院著有92年臺上字第128 號判例，可資參照
    。
三、公訴人認被告己○○涉犯上開罪嫌，無非係以被告己○○、
    丙○○、同案被告甲○○於警詢及偵查中之供詞、證人丁○○、左煥賢、庚○○於警詢及偵查中之證詞、證人莊志明、
    王國輝、楊仁和、金信良於偵查中之證詞、職務報告1 紙、
    內政部警政署刑事警察局槍彈鑑定書（刑鑑字第0970080733
    號）、高雄縣政府警察局鑑識課刑事實驗室採證報告表、高
    雄縣政府警察局槍枝初步檢視報告表、搜索扣押筆錄2 份、
    扣押物品目錄表2 紙、查獲現場照片42張等，為其主要論據
    。
四、訊據被告己○○堅決否認有上開犯行，辯稱：伊並無持有上
    開槍枝、子彈等語。經查：
(一)證人即同案被告甲○○雖曾於警詢、偵訊中雖曾陳稱：附表
    編號C 之槍枝、編號D 之子彈、編號E 之霰彈係己○○交給
    伊云云。惟證人甲○○亦曾於警詢、偵訊中陳稱附表編號C
    之槍枝係伊所有云云，及編號E 之霰彈係丙○○交給伊云云
    （見警一卷第4 頁、偵二卷第8 頁），其前後證述不一，是
    否屬實，自有疑義。且證人甲○○於本院審理時亦就其前後
    證述不一之情形，明確證稱：伊警詢、偵訊所指己○○或丙○○所有之槍彈，係指警方在己○○住處所扣得之槍彈，因
    案發當日扣得槍、彈甚多，伊有時不知檢警所詢問之槍、彈
    是何處所扣得之槍彈，始會有陳述不一之情形等語（見本院
    訴字卷第117 頁至第121 頁背面、第146 頁至第147 頁背面
    ），是證人甲○○上開於警詢、偵訊中之證述，與事實有所
    不符，即非難想像。又證人甲○○於本院審理時證稱：上開
    自小客車及史蒂文洗車場內所查扣之附表編號B 至E 之槍彈
    ，係伊之友人「祥仔」於案發前2 年在大寮之某檳榔攤交給
    伊，與被告丙○○、己○○無關等語（見本院訴字卷第11 7
    頁至第121 頁背面、第146 頁至第147 頁背面），顯見上開
    附表編號B 至E 之槍彈確與被告己○○無關。
(二)證人左煥賢、庚○○於警詢及偵查中之證詞、證人莊志明、
    王國輝、楊仁和、金信良於偵查中之證詞，均未有證述上開
    附表編號Ａ至E 之槍彈係被告己○○所持有之情形。且查獲
    附表編號Ａ之槍枝係在己○○之住處，雖有附表編號A 之槍
    枝搜索扣押筆錄、扣押物品目錄表各1 紙，附卷可稽，惟被
    告己○○之該住處於案發前即已借同案被告甲○○居住之事
    實，業據證人即同案被告甲○○、丙○○、證人丁○○、證
    人庚○○於本院審理時證述無訛（見本院訴字卷第117 頁至
    第121 頁、第146 頁至第155 頁背面），是於該址查獲之如
    附表編號A 之槍枝，自有可能係與同案被告甲○○等人有關
    ，而與被告己○○無涉。另查獲附表編號B 至E 之槍彈過程
    ，則均與被告莊惠無涉，是附表編號B 至E 槍彈之搜索扣押
    筆錄2 份、扣押物品目錄表2 紙、查獲現場照片等，均不足
    以證明被告己○○有持有附表編號B 至E 槍彈之行為。
(三)證人丁○○雖於警詢及本院審理中均陳稱：曾經看見甲○○
    、丙○○、己○○等人在高雄縣大寮鄉○○路40號之住處把
    玩槍枝、磨槍管云云。惟證人丁○○於本院審理中進一步證
    稱：伊所見甲○○3 人所把玩之槍枝係分解的狀況，並未見
    該3 人把玩完整的槍枝，且伊無法分辨真槍、假槍，亦不知
    當時甲○○3 人所把玩之槍枝是否具有殺傷力等語（見本院
    訴字卷第151 頁背面至第154 頁）。是被告己○○所辯：伊
    與甲○○當時係在維修其子之玩具槍等語，即非全無可採。
    況同案被告甲○○所持有之仿BERETTA 廠M9型改造手槍，除
    本案附表編號A 之仿BERETTA 廠M9型改造手槍外，尚有另一
    枝仿BERETTA 廠M9型改造手槍，係無殺傷力之槍枝，有內政
    部警政署刑事警察局97年6 月30日刑鑑字第0970080733號槍
    彈鑑定書1 份可稽（見偵二卷第30頁）。是證人丁○○所見
    之情形，縱然屬實，亦不能排除被告己○○與甲○○、丙○○所把玩或磨槍管之槍枝，係該無殺傷力之槍枝。是尚不能
    遽以證人丁○○上開證詞即被告己○○有公訴意旨所指之犯
    行。
(四)此外，復查無其他證據足使本院形成被告己○○有未經許可
    持有具殺傷力之槍枝、子彈犯行之確信，揆諸上揭法條及判
    例意旨，自難遽以槍砲彈藥刀械管制條例第8 條第4 項之非
    法持有可發射子彈具殺傷力之槍枝罪、同條例第12條第4 項
    之非法持有子彈罪相繩。
五、綜上所述，本件就被告己○○部分，不能證明被告己○○犯
    罪，依法應為無罪之判決。
據上論斷，應依刑事訴訟法第299 條第1 項前段、第301 條第1
項，槍砲彈藥刀械管制條例第8 條第4 項，刑法第11條前段、第
42條第3 項前段、第47條第1 項、第38條第1 項第1 款、第2 項
，判決如主文。
本案經檢察官辛○○到庭執行職務。
中    華    民    國    98    年    10    月    15    日
                  刑事第二庭    審判長法  官  吳進寶
                                      法  官  李昆南
                                      法  官  施盈志
以上正本證明與原本無異。
如不服本判決應於收受送達後10日內向本院提出上訴書狀，並應
敘述具體理由；如未敘述上訴理由者，應於上訴期間屆滿後20日
內向本院補提理由書（均須按他造當事人之人數附繕本）「切勿
逕送上級法院」。
中    華    民    國    98    年    10    月    15    日
                                      書記官  林雅婷
附錄本件論罪科刑法條：
槍砲彈藥刀械管制條例第8 條第4 項未經許可，持有、寄藏或意
圖販賣而陳列第1 項所列槍枝者，處3 年以上10年以下有期徒刑
，併科新臺幣700 萬元以下罰金。
附表：
 ┌──┬─────────────┬───────────┐
 │編號│名稱                      │查獲時間、地點        │
 ├──┼─────────────┼───────────┤
 │A   │改造手槍1 支（槍枝管制編號│97年5 月16日10時30分許│
 │    │0000000000），由仿BERETTA │                      │
 │    │廠M9型半自動手槍製造之槍枝│高雄縣大寮鄉○○路40號│
 │    │，換裝土造金屬槍管而成，擊│（己○○住處）        │
 │    │發功能正常，可供擊發適用子│                      │
 │    │彈使用，認具殺傷力（卷附槍│                      │
 │    │彈鑑定書照片1 至4） 。    │                      │
 ├──┼─────────────┼───────────┤
 │B   │改造手槍1 支（槍枝管制管制│97年5 月16日5 時30分許│
 │    │編號0000000000），由仿FN廠│                      │
 │    │1910型半自動手槍製造之槍枝│高雄縣鳳山市○○路301 │
 │    │，換裝土造金屬槍管而成，擊│號對面之「史蒂文洗車場│
 │    │發功能正常，可供擊發適用子│」                    │
 │    │彈使用，認具殺傷力（卷附槍│                      │
 │    │彈鑑定書照片9 至12）。    │                      │
 ├──┼─────────────┼───────────┤
 │C   │鋼管槍1 支（槍枝管制管制編│97年5 月16日5 時30分許│
 │    │號0000000000），認係兩節式│                      │
 │    │土造鋼管槍，擊發功能正常，│3998-XE 號自小客車（王│
 │    │可供擊發口徑12 GAUGE制式霰│國議駕駛）            │
 │    │彈使用，認具殺傷力（卷附槍│                      │
 │    │彈鑑定書照片13至15）。    │                      │
 ├──┼─────────────┼───────────┤
 │D   │子彈4 顆，認均係口徑9mm 制│97年5 月16日5 時30分許│
 │    │式子彈，彈底均具撞擊痕跡，│                      │
 │    │採樣1 顆試射，可擊發，認具│高雄縣鳳山市○○路301 │
 │    │殺傷力（卷附槍彈鑑定書照片│號對面之「史蒂文洗車場│
 │    │16至17）。                │」                    │
 ├──┼─────────────┼───────────┤
 │E   │霰彈1 顆，認係口徑12 GAUGE│97年5 月16日5 時30分許│
 │    │之制式霰彈，經試射，可擊發│                      │
 │    │，認具殺傷力（卷附槍彈鑑定│3998-XE 號自小客車（王│
 │    │書照片18至19）            │國議駕駛）            │
 └──┴─────────────┴───────────┘


司法院資訊處製作；財團法人民間司法改革基金會備份。
